{"present": {"1 Singular": {"Affirmative": "d\u00e9anaim", "Question": "an nd\u00e9anaim?", "Negative": "n\u00ed dh\u00e9anaim"}, "2 Singular": {"Affirmative": "d\u00e9anann t\u00fa", "Question": "an nd\u00e9anann t\u00fa?", "Negative": "n\u00ed dh\u00e9anann t\u00fa"}, "3 Singular": {"Male": {"Affirmative": "d\u00e9anann s\u00e9", "Question": "an nd\u00e9anann s\u00e9?", "Negative": "n\u00ed dh\u00e9anann s\u00e9"}, "Female": {"Affirmative": "d\u00e9anann s\u00ed", "Question": "an nd\u00e9anann s\u00ed?", "Negative": "n\u00ed dh\u00e9anann s\u00ed"}}, "1 Plural": {"Compressed": {"Affirmative": "d\u00e9anaimid", "Question": "an nd\u00e9anaimid?", "Negative": "n\u00ed dh\u00e9anaimid"}, "Extended": {"Affirmative": "d\u00e9anann muid", "Question": "an nd\u00e9anann muid?", "Negative": "n\u00ed dh\u00e9anann muid"}}, "2 Plural": {"Affirmative": "d\u00e9anann sibh", "Question": "an nd\u00e9anann sibh?", "Negative": "n\u00ed dh\u00e9anann sibh"}, "3 Plural": {"Affirmative": "d\u00e9anann siad", "Question": "an nd\u00e9anann siad?", "Negative": "n\u00ed dh\u00e9anann siad"}, "Passive": {"Affirmative": "d\u00e9antar", "Question": "an nd\u00e9antar?", "Negative": "n\u00ed dh\u00e9antar"}}, "future": {"1 Singular": {"Affirmative": "d\u00e9anfaidh m\u00e9", "Question": "an nd\u00e9anfaidh m\u00e9?", "Negative": "n\u00ed dh\u00e9anfaidh m\u00e9"}, "2 Singular": {"Affirmative": "d\u00e9anfaidh t\u00fa", "Question": "an nd\u00e9anfaidh t\u00fa?", "Negative": "n\u00ed dh\u00e9anfaidh t\u00fa"}, "3 Singular": {"Male": {"Affirmative": "d\u00e9anfaidh s\u00e9", "Question": "an nd\u00e9anfaidh s\u00e9?", "Negative": "n\u00ed dh\u00e9anfaidh s\u00e9"}, "Female": {"Affirmative": "d\u00e9anfaidh s\u00ed", "Question": "an nd\u00e9anfaidh s\u00ed?", "Negative": "n\u00ed dh\u00e9anfaidh s\u00ed"}}, "1 Plural": {"Compressed": {"Affirmative": "d\u00e9anfaimid", "Question": "an nd\u00e9anfaimid?", "Negative": "n\u00ed dh\u00e9anfaimid"}, "Extended": {"Affirmative": "d\u00e9anfaidh muid", "Question": "an nd\u00e9anfaidh muid?", "Negative": "n\u00ed dh\u00e9anfaidh muid"}}, "2 Plural": {"Affirmative": "d\u00e9anfaidh sibh", "Question": "an nd\u00e9anfaidh sibh?", "Negative": "n\u00ed dh\u00e9anfaidh sibh"}, "3 Plural": {"Affirmative": "d\u00e9anfaidh siad", "Question": "an nd\u00e9anfaidh siad?", "Negative": "n\u00ed dh\u00e9anfaidh siad"}, "Passive": {"Affirmative": "d\u00e9anfar", "Question": "an nd\u00e9anfar?", "Negative": "n\u00ed dh\u00e9anfar"}}, "past": {"1 Singular": {"Affirmative": "rinne m\u00e9", "Question": "an ndearna m\u00e9?", "Negative": "n\u00ed dhearna m\u00e9"}, "2 Singular": {"Affirmative": "rinne t\u00fa", "Question": "an ndearna t\u00fa?", "Negative": "n\u00ed dhearna t\u00fa"}, "3 Singular": {"Male": {"Affirmative": "rinne s\u00e9", "Question": "an ndearna s\u00e9?", "Negative": "n\u00ed dhearna s\u00e9"}, "Female": {"Affirmative": "rinne s\u00ed", "Question": "an ndearna s\u00ed?", "Negative": "n\u00ed dhearna s\u00ed"}}, "1 Plural": {"Compressed": {"Affirmative": "rinneamar", "Question": "an ndearnamar?", "Negative": "n\u00ed dhearnamar"}, "Extended": {"Affirmative": "rinne muid", "Question": "an ndearna muid?", "Negative": "n\u00ed dhearna muid"}}, "2 Plural": {"Affirmative": "rinne sibh", "Question": "an ndearna sibh?", "Negative": "n\u00ed dhearna sibh"}, "3 Plural": {"Compressed": {"Affirmative": "rinne siad", "Question": "an ndearna siad?", "Negative": "n\u00ed dhearna siad"}, "Extended": {"Affirmative": "rinneadar", "Question": "an ndearnadar?", "Negative": "n\u00ed dhearnadar"}}, "Passive": {"Affirmative": "rinneadh", "Question": "an ndearnadh?", "Negative": "n\u00ed dhearnadh"}}, "condi": {"1 Singular": {"Affirmative": "dh\u00e9anfainn", "Question": "an nd\u00e9anfainn?", "Negative": "n\u00ed dh\u00e9anfainn"}, "2 Singular": {"Affirmative": "dh\u00e9anf\u00e1", "Question": "an nd\u00e9anf\u00e1?", "Negative": "n\u00ed dh\u00e9anf\u00e1"}, "3 Singular": {"Male": {"Affirmative": "dh\u00e9anfadh s\u00e9", "Question": "an nd\u00e9anfadh s\u00e9?", "Negative": "n\u00ed dh\u00e9anfadh s\u00e9"}, "Female": {"Affirmative": "dh\u00e9anfadh s\u00ed", "Question": "an nd\u00e9anfadh s\u00ed?", "Negative": "n\u00ed dh\u00e9anfadh s\u00ed"}}, "1 Plural": {"Compressed": {"Affirmative": "dh\u00e9anfaimis", "Question": "an nd\u00e9anfaimis?", "Negative": "n\u00ed dh\u00e9anfaimis"}, "Extended": {"Affirmative": "dh\u00e9anfadh muid", "Question": "an nd\u00e9anfadh muid?", "Negative": "n\u00ed dh\u00e9anfadh muid"}}, "2 Plural": {"Affirmative": "dh\u00e9anfadh sibh", "Question": "an nd\u00e9anfadh sibh?", "Negative": "n\u00ed dh\u00e9anfadh sibh"}, "3 Plural": {"Compressed": {"Affirmative": "dh\u00e9anfaid\u00eds", "Question": "an nd\u00e9anfaid\u00eds?", "Negative": "n\u00ed dh\u00e9anfaid\u00eds"}, "Extended": {"Affirmative": "dh\u00e9anfadh siad", "Question": "an nd\u00e9anfadh siad?", "Negative": "n\u00ed dh\u00e9anfadh siad"}}, "Passive": {"Affirmative": "dh\u00e9anfa\u00ed", "Question": "an nd\u00e9anfa\u00ed?", "Negative": "n\u00ed dh\u00e9anfa\u00ed"}}, "imper": {"1 Singular": {"Affirmative": "d\u00e9anaim!", "Negative": "n\u00e1 d\u00e9anaim!"}, "2 Singular": {"Affirmative": "d\u00e9an!", "Negative": "n\u00e1 d\u00e9an!"}, "3 Singular": {"Male": {"Affirmative": "d\u00e9anadh s\u00e9!", "Negative": "n\u00e1 d\u00e9anadh s\u00e9!"}, "Female": {"Affirmative": "d\u00e9anadh s\u00ed!", "Negative": "n\u00e1 d\u00e9anadh s\u00ed!"}}, "1 Plural": {"Compressed": {"Affirmative": "d\u00e9anaimis!", "Negative": "n\u00e1 d\u00e9anaimis!"}, "Extended": {"Affirmative": "d\u00e9anadh muid!", "Negative": "n\u00e1 d\u00e9anadh muid!"}}, "2 Plural": {"Affirmative": "d\u00e9anaig\u00ed!", "Negative": "n\u00e1 d\u00e9anaig\u00ed!"}, "3 Plural": {"Compressed": {"Affirmative": "d\u00e9anaid\u00eds!", "Negative": "n\u00e1 d\u00e9anaid\u00eds!"}, "Extended": {"Affirmative": "d\u00e9anadh siad!", "Negative": "n\u00e1 d\u00e9anadh siad!"}}, "Passive": {"Affirmative": "d\u00e9antar!", "Negative": "n\u00e1 d\u00e9antar!"}}, "pastConti": {"1 Singular": {"Affirmative": "dh\u00e9anainn", "Question": "an nd\u00e9anainn?", "Negative": "n\u00ed dh\u00e9anainn"}, "2 Singular": {"Affirmative": "dh\u00e9ant\u00e1", "Question": "an nd\u00e9ant\u00e1?", "Negative": "n\u00ed dh\u00e9ant\u00e1"}, "3 Singular": {"Male": {"Affirmative": "dh\u00e9anadh s\u00e9", "Question": "an nd\u00e9anadh s\u00e9?", "Negative": "n\u00ed dh\u00e9anadh s\u00e9"}, "Female": {"Affirmative": "dh\u00e9anadh s\u00ed", "Question": "an nd\u00e9anadh s\u00ed?", "Negative": "n\u00ed dh\u00e9anadh s\u00ed"}}, "1 Plural": {"Compressed": {"Affirmative": "dh\u00e9anaimis", "Question": "an nd\u00e9anaimis?", "Negative": "n\u00ed dh\u00e9anaimis"}, "Extended": {"Affirmative": "dh\u00e9anadh muid", "Question": "an nd\u00e9anadh muid?", "Negative": "n\u00ed dh\u00e9anadh muid"}}, "2 Plural": {"Affirmative": "dh\u00e9anadh sibh", "Question": "an nd\u00e9anadh sibh?", "Negative": "n\u00ed dh\u00e9anadh sibh"}, "3 Plural": {"Compressed": {"Affirmative": "dh\u00e9anaid\u00eds", "Question": "an nd\u00e9anaid\u00eds?", "Negative": "n\u00ed dh\u00e9anaid\u00eds"}, "Extended": {"Affirmative": "dh\u00e9anadh siad", "Question": "an nd\u00e9anadh siad?", "Negative": "n\u00ed dh\u00e9anadh siad"}}, "Passive": {"Affirmative": "dh\u00e9anta\u00ed", "Question": "an nd\u00e9anta\u00ed?", "Negative": "n\u00ed dh\u00e9anta\u00ed"}}, "subj": {"1 Singular": {"Affirmative": "go nd\u00e9ana m\u00e9", "Negative": "n\u00e1r dh\u00e9ana m\u00e9"}, "2 Singular": {"Affirmative": "go nd\u00e9ana t\u00fa", "Negative": "n\u00e1r dh\u00e9ana t\u00fa"}, "3 Singular": {"Male": {"Affirmative": "go nd\u00e9ana s\u00e9", "Negative": "n\u00e1r dh\u00e9ana s\u00e9"}, "Female": {"Affirmative": "go nd\u00e9ana s\u00ed", "Negative": "n\u00e1r dh\u00e9ana s\u00ed"}}, "1 Plural": {"Compressed": {"Affirmative": "go nd\u00e9anaimid", "Negative": "n\u00e1r dh\u00e9anaimid"}, "Extended": {"Affirmative": "go nd\u00e9ana muid", "Negative": "n\u00e1r dh\u00e9ana muid"}}, "2 Plural": {"Affirmative": "go nd\u00e9ana sibh", "Negative": "n\u00e1r dh\u00e9ana sibh"}, "3 Plural": {"Affirmative": "go nd\u00e9ana siad", "Negative": "n\u00e1r dh\u00e9ana siad"}, "Passive": {"Affirmative": "go nd\u00e9antar", "Negative": "n\u00e1r dh\u00e9antar"}}, "verbal noun": "d\u00e9anamh", "verbal adjective": "d\u00e9anta"}